【裁判字號】    97,上易,2615
【裁判日期】    971027
【裁判案由】    竊盜
【裁判全文】
臺灣高等法院刑事判決                97年度上易字第2615號
上  訴  人
即  被  告  甲○○
                    現另案在臺灣台北監獄執行中
上列上訴人因竊盜案件，不服臺灣士林地方法院97年度易字第
946號，中華民國97年8月7日第一審判決（起訴案號：士林地方
法院檢察署97年度偵字第4849、4903號），提起上訴，本院判決
如下：
    主  文
上訴駁回。
    理  由
一、按提起第二審之上訴，其上訴書狀應敘述具體理由，為第二
    審上訴必備之程式。此觀民國九十六年七月四日修正公布刑
    事訴訟法第三百六十一條第二項之規定甚明。倘上訴理由之
    敘述未合乎具體之要求者，其上訴即屬同法第三百六十二條
    前段所定「上訴不合法律上之程式」，第二審法院應依同法
    第三百六十七條前段之規定，以判決駁回之。至其理由之具
    體與否，屬第二審法院審查範圍，不在第一審法院命補正之
    列，上訴書狀如已敘述理由，無論其具體與否，即無待其補
    提理由書或命補正之問題。此與上訴書狀全未敘述上訴理由
    者，第一審法院依刑事訴訟法第三百六十一條第三項之規定
    ，應定期間先命補正之情形，尚屬有別。又第二審上訴之目
    的，既在於請求撤銷、變更原判決，則所謂「具體理由」，
    自應就原判決如何足以撤銷、如何應予變更之「事實上」或
    「法律上」之具體根據，本於確實之訴訟資料暨原因事實之
    所出，逐一敘述、記載，必已具體指出原判決事實認定所依
    憑之證據有如何之錯誤（例如原判決所採納之證據如何不具
    證據能力，所為證明力之判斷如何違背經驗、論理法則等）
    ，法律之適用（尤其實體法）有如何違誤之處，而足以動搖
    原判決使之成為不當或違法而得改判之事由；必要時並應提
    出有利於己之事證，期使第二審法院採納，俾為有利於上訴
    人之認定，始屬合法。上訴理由之敘述，應先合乎具體之要
    求，始有所敘述可取與否之實體審理與判斷之問題。是上訴
    人之上訴書狀雖敘述上訴理由，但僅泛言原判決認定事實錯
    誤、違背法令、量刑失之過重或輕縱等情詞，而未依上揭意
    旨指出具體事由，或形式上雖已指出具體事由，然該等事由
    縱使屬實，亦不足以認為原判決有何不當或違法（例如所指
    摘訴訟程序之瑕疵，將因第二審重新審理而補正），或其所
    陳之事由，與訴訟資料所載不相適合，或所指摘原判決之「
    不當」或「違法」根本不存在者，均應認其實質上並未符合
    具體之要件，庶符節制濫行上訴之立法意旨。
二、本件上訴人即被告甲○○因不服原審判決提起上訴，上訴理
    由略稱：原判決論罪偏頗，處刑部分未審酌檢察官就本案犯
    罪事實對被害人所生危害之輕重，所為具體求刑一年之標準
    ，量刑失出，原審裁量未遂犯減輕部份，難謂允洽。再者本
    件犯罪事實對被害人所造成之實質損害洵屬輕微，當堪體察
    上訴人犯後坦承犯行，惠予斟酌檢察官之請求，期符罪刑相
    當云云。惟查：刑之量定，為求個案裁判之妥當性，法律賦
    予法院裁量之權。量刑輕重，屬為裁判之法院得依職權自由
    裁量之事項，苟其量刑已以行為人之責任為基礎，並斟酌刑
    法第57條各款所列情狀，在法定刑度內，酌量科刑，如無偏
    執一端，致明顯失出失入情形，上級審法院即不得單就量刑
    部分遽指為不當或違法。原判決關於被告科刑之部分，業已
    以上訴人之責任為基礎，並審酌刑法第五十七條各款規定事
    項，而為量刑理由，且就被告所犯三罪，各處有期徒刑9月
    、10月及4月，均未論處逾檢察官求刑1年之刑度，經核亦未
    逾法定刑度。而本件係定應執行刑始為1年8月，均核亦無違
    誤，此均不能任意指違法。而上訴意旨，徒憑己詞，再事爭
    執。且未具體指明原判決前開認事或用法有何不當或違法情
    形；經此，應認上訴人之上訴實質上未符合理由應具體之要
    件。依上說明，其上訴為不合法律上之程式，應予駁回。並
    不經言詞辯論為之。
三、據上論斷，應依刑事訴訟法第三百六十七條前段、第三百七
    十二條，判決如主文。
中    華    民    國    97    年    10    月    27    日
                  刑事第二十二庭審判長法  官  何菁莪
                                      法  官  李麗珠
                                      法  官  洪于智
以上正本證明與原本無異。
不得上訴。
                                      書記官  柯月英
中    華    民    國    97    年    10    月    30    日


司法院資訊處製作；財團法人民間司法改革基金會備份。
